【裁判字號】    97,訴,1815
【裁判日期】    971231
【裁判案由】    毒品危害防制條例
【裁判全文】
臺灣基隆地方法院刑事判決              97年度訴字第1815號
                                      97年度訴字第1919號
公  訴  人  臺灣基隆地方法院檢察署檢察官
被      告  乙○○
上列被告因違反毒品危害防制條例案件，經檢察官提起公訴（97
年度毒偵字第2780號、97年度撤緩毒偵字第64號），因被告所犯
為死刑、無期徒刑、最輕本刑為3 年以上有期徒刑或高等法院管
轄第一審案件以外之罪，且於準備程序進行中，被告先就被訴事
實為有罪之陳述，經本院合議庭裁定進行簡式審判程序，判決如
下：
    主  文
乙○○施用第一級毒品，累犯，處有期徒刑柒月；又施用第一級
毒品，累犯，處有期徒刑柒月。應執行有期徒刑拾月。
    事  實
一、乙○○前因施用毒品案件，經2 度觀察、勒戒後，均認無繼
    續施用之傾向，分別於民國92年11月21日及93年6 月17日執
    行完畢釋放，並經臺灣基隆地方法院檢察署檢察官以92年度
    毒偵字第632 、659 號及92年度毒偵字第1256號不起訴處分
    ；復因施用第一、二級毒品案件，經本院以93年度訴字第
    748 號判決判處有期徒刑7 月、3 月，應執行有期徒刑8 月
    確定；又因施用第一、二級毒品案件，經本院以94年度訴字
    第186 號及94年度易字第222 號判決，分別判處有期徒刑9
    月及5 月確定，前開判決所科之刑經接續執行，於95年11月
    11日因縮刑期滿執行完畢。
二、詎乙○○仍未戒除毒癮惡習，分別於下列時、地施用第一級
    毒品，嗣於下列時、地經採集尿液送驗後，始悉上情：
（一）於96年8 月6 日晚間9 時許，在位於基隆市○○區○○路
      6 之11號住處，以將第一級毒品海洛因置放於注射針筒內
      ，加水混合後注射血管之方式，施用第一級毒品。嗣因其
      為毒品列管人口，經警通知於96年8 月7 日晚間8 時許前
      往警局採尿而查獲。
（二）於97年10月4 日晚間9 時許，在上開住處，以將第一級毒
      品海洛因置放於注射針筒內，加水混合後注射血管之方式
      ，施用第一級毒品。嗣其於保護管束期間，經通知於97年
      10月9 日上午8 時許，前往臺灣基隆地方法院檢察署觀護
      人室採尿而查獲
三、案經基隆市警察局第二分局報請臺灣基隆地方法院檢察署檢
    察官偵查後為緩起訴處分，復經撤銷緩起訴處分，暨臺灣基
    隆地方法院檢察署觀護人報請臺灣基隆地方法院檢察署檢察
    官偵查起訴。
    理  由
壹、程序事項
    被告乙○○所犯者非為死刑、無期徒刑、最輕本刑為3 年以
    上有期徒刑之罪或高等法院管轄第一審案件，其於準備程序
    進行中，先就被訴事實為有罪之陳述，經告知其簡式審判程
    序之旨，並聽取公訴人、被告之意見後，本院合議庭依刑事
    訴訟法第273 條之1 第1 項之規定，裁定由受命法官獨任以
    簡式審判程序進行本案之審理。
貳、實體事項
一、事實認定部分
    上開事實，業據被告於檢察事務官詢問及本院審理時坦承不
    諱，且被告為警查獲後，採集之尿液檢體經送臺灣檢驗科技
    股份有限公司檢驗，確呈海洛因代謝物嗎啡、可待因之陽性
    檢驗結果，此有該公司96年8 月27日及97年10月20日出具之
    濫用藥物檢驗報告及列管毒品人口尿液檢體採集送驗紀錄表
    、臺灣基隆地方法院檢察署受保護管束人（被告）尿液檢體
    監管紀錄表附卷可稽，足認被告之自白與事實相符，本件事
    證明確，被告犯行應堪認定。
二、論罪科刑部分
（一）被告前因施用毒品案件，經2 度觀察、勒戒後，分別於92
      年11月21日及93年6 月17日執行完畢釋放，有臺灣高等法
      院被告前案紀錄表在卷可稽，其經觀察、勒戒執行完畢釋
      放後，5 年內再行施用第一級毒品，核其所為，均係犯毒
      品危害防制條例第10條第1 項之施用第一級毒品罪。被告
      持有第一級毒品以供施用，持有之低度行為應為施用之高
      度行為所吸收，不另論罪。
（二）次按刑法於94年2 月2 日修正公布，自95年7 月1 日起施
      行，修正後之刑法刪除連續犯之規定，將本應各自獨立評
      價之數罪，回歸應賦予複數法律效果之原貌，故刑法修正
      施行後多次施用毒品之犯行，應採一罪一罰，始符立法本
      旨（最高法院96年度第9 次刑事庭會議決議可資參照）。
      本件被告係於刑法修正施行後，為2 次施用第一級毒品之
      犯行，且施用毒品之時間相異，足認犯意並非同一，參酌
      上開所述，應予分論併罰。
（三）被告曾受如事實欄所載之徒刑執行完畢，此有臺灣高等法
      院被告前案紀錄表在卷可稽，其受徒刑之執行完畢，再為
      本件2 次施用毒品之犯行，係於5 年以內故意再犯有期徒
      刑以上之罪，均為累犯，應分別依刑法第47條第1 項之規
      定加重其刑。
（四）爰審酌被告經2 度觀察、勒戒並經刑罰矯治後，竟未戒除
      毒癮之惡習，而再三施用毒品，顯認缺乏戒斷決心，然其
      所為僅屬戕害自身之行為，未侵犯其他法益，且於檢察事
      務官詢問及本院審理時均坦認犯行，犯後態度尚屬良好等
      一切情狀，分別量處如主文所示之刑，並依法定其應執行
      之刑。
據上論斷，應依刑事訴訟法第273 條之1 第1 項、第299 條第1
項前段，毒品危害防制條例第10條第1 項、第23條第2 項，刑法
第11條前段、第47條第1 項、第51條第5 款，判決如主文。
本案經檢察官甲○○到庭執行職務。
中    華    民    國    97    年    12    月    31    日
                  刑事第二庭法    官  邰婉玲
以上正本證明與原本無異。
如不服本判決應於收受送達後10日內向本院提出上訴書狀，並應
敘述具體理由；其未敘述上訴理由者，應於上訴期間屆滿後20日
內向本院補提理由書（均須按他造當事人之人數附繕本）「切勿
逕送上級法院」。
中    華    民    國    97    年    12    月    31    日
                            書 記 官  彭筠凱
附錄所犯法條：
毒品危害防制條例第10條第1項
施用第一級毒品者，處 6 月以上 5 年以下有期徒刑。


司法院資訊處製作；財團法人民間司法改革基金會備份。
